臺灣高等法院交通事件裁定　　　　　　 94年度交抗字第540號
　　抗告人即
　　受處分人　甲○○
上列抗告人因違反道路交通管理處罰條例事件，不服臺灣臺北地
方法院中華民國94年7月4日裁定（94年度交聲字第30號），提起
抗告，本院裁定如下：
    主  文
抗告駁回。
    理  由
一、原裁定意旨略以：本件抗告人即受處分人甲○○於(1)民國（
    下同）93年9月21日22時3分許，駕駛車號7668－HL號自用小
    客車於臺北市○○○路○段西向東行駛時，其行車速度為時
    速69公里，超過該路段時速50公里之最高速限而未滿20公里
    ，經該處移動式測速照相機拍攝後，由原舉發機關臺北市政
    府警察局內湖分局交通分隊員警謝嘉華採證掣發台北市政府
    警察局舉發違反道路交通管理事件通知單（北市警交大字AG
    O424196號），逕行以其違反道路交通管理處罰條例第40條
    第1項規定舉發，經抗告人提出申訴，原處分機關調查後仍
    認為事證明確，依道路交通管理處罰條例第40條第1項、違
    反道路交通管理事件統一裁罰基準及處理規則第43條、第44
    條、第61條及違反道路交通管理事件統一裁罰基準表之規定
    裁處受處分人罰鍰1700元，並依同條例第63條第1項記違規
    點數1點；(2)另於93年9月28日21時46分許，駕駛車號7668－
    HL號自用小客車於臺北市○○○路○段西向東（原處分誤載
    為東向西，經採證人楊守禮於原審到庭證述修正）行駛時，
    其行車速度為時速72公里，超過該路段時速50公里之最高速
    限且滿20公里以上，經該處移動式測速照相機拍攝後，由原
    舉發機關臺北市政府警察局內湖分局交通分隊員警楊守禮採
    證掣發台北市政府警察局舉發違反道路交通管理事件通知單
    （北市警交大字AGO425975號），逕行以其違反道路交通管
    理處罰條例第40條第1項規定舉發，經抗告人提出申訴，原
    處分機關調查後仍認為事證明確，依道路交通管理處罰條例
    第40條第1項、違反道路交通管理事件統一裁罰基準及處理
    規則第43條、第44條、第61條及違反道路交通管理事件統一
    裁罰基準表之規定裁處受處分人罰鍰1900元，並依同條例第
    63條第1項記違規點數1點，原審認原處分機關之裁處並無違
    誤而駁回抗告人之異議等語。
二、抗告意旨略以：本件照相之角度、方位均與固定式照相取得
    之照片完全一致，原處分機關認本件照片為移動式照相機所
    拍顯非真實，且不論是固定式或移動式照規定均應為警示標
    誌，本件未為合法之標誌警示，即有違法，本件原處分機關
    竟依舉發機關不合法取得之證物作為裁罰之憑據，顯有違誤
    ，為此提起抗告云云。
三、按行車速度，依標誌或標線之規定，無標誌或標線者，在市
    區道路，時速不得超過50公里，道路交通安全規則第93條第
    1項第1款定有明文。又汽車駕駛人，行車速度，超過規定之
    最高時速，處新臺幣1200元以上2400元以下罰鍰；汽車駕駛
    人之違規行為當場不能或不宜攔截製單舉發，經以科學儀器
    取得證據資料者，得對汽車所有人逕行舉發處罰，道路交通
    管理處罰條例第40條第1項及第7條之2第1項第6款亦已分別
    明定。
四、經查：
（一）本件抗告人於93年9月21日22時3分許及同年月28日21時46
      分許，駕駛其所有車號7668－HL號自用小客車，分別以時
      速69公里及72公里之速度，於南京東路六段由西向東行駛
      ，其時速已超出該路段限速每小時50公里等情，為抗告人
      所不否認，並有測速照片2幀附卷可稽，是本件抗告人駕
      駛車輛於前揭時、地確有超速行駛之情事，至為明確。
（二）本件之違規測速照片均係由移動式測速照相機所拍攝，且
      測速照相器均設有警示標誌等情，業據證人即原舉發機關
      臺北市政府警察局內湖分局交通分隊員警謝嘉華、楊守禮
      於原審證稱：「．．我們當日是使用移動式照相機，並不
      是固定式．當初我們放在警告牌最少有一、二百公尺以上
      。」等語明確（見原審94年3月28日之訊問筆錄），上開
      證人等身為公職，與抗告人素不相識，復無仇怨，自無設
      詞誣陷致身觸偽證重罪之必要，其等所言應可採信。再者
      ，抗告人並未提出其他相關證據以供調查，是其空言指稱
      本件違規照片係固定式照相機而非移動式照相機所拍攝，
      且未設警示標誌云云，委無可採。
（三）內政部警政署所頒布之「固定式測速照相及移動式測速照
      相之設置理念、原則、執勤要領及查核機制」乃為避免警
      員執法時產生爭議所頒布，但並非道路交通管理處罰條例
      第40條第1項處罰之要件；且行車速度應依標誌或標線之
      規定，此乃眾所周知之事實，而抗告人既領有駕駛執照，
      更應知之甚明，自有隨時注意並遵守各路段時速限制之義
      務，所保障者乃大眾及本身因使用交通設施之安全，而非
      以有無設置測速照相器及警示標誌作為修正駕駛習慣之依
      據。況本件之違規測速照相器均設有警示標誌，並無任何
      違法或不當之處，業據證人謝嘉華、楊守禮於原審證述明
      確，已如前述，是抗告人辯稱原處分機關依據舉發機關不
      合法取得之證物作為裁罰之憑據云云，亦屬無據。
五、綜上所述，原審以抗告人確有在前述時、地二度駕駛車輛違
    規超速之行為，認原處分機關分別依道路交通管理處罰條例
    第40條第1項、違反道路交通管理事件統一裁罰基準及處理
    規則第43條、第44條、第61條及違反道路交通管理事件統一
    裁罰基準表之規定裁處抗告人罰鍰1700元、1900元，並各依
    同條例第63條第1項記違規點數1點，並無不當，而駁回抗告
    人異議之聲明，經核並無不合，本件抗告為無理由，應予駁
    回。
據上論斷，應依道路交通案件處理辦法第26條，刑事訴訟法第
412條，裁定如主文。
中　　華　　民　　國　　94　　年　　8 　　月　　29　　日
　　　　　　　　　交通法庭審判長法　官　陳祐輔
　　　　　　　　　　　　　　　  法　官　陳國文
　　　　　　　　　　　　　　　  法　官　楊炳禎
以上正本證明與原本無異。
不得再抗告。
                                書記官  廖素花
中　　華　　民　　國　　94　　年　　8 　　月　　29　　日
